【裁判字號】    88,竹簡,856
【裁判日期】    890121
【裁判案由】    返還消費借貸款
【裁判全文】
臺灣新竹地方法院民事判決  八十八年度竹簡字第八五六號
    原      告  新竹國際商業銀.
                行股份有限公司
    法定代理人  乙○○
    訴訟代理人  徐佩君
    被      告  甲○○
                              .
右當事人間請求返還消費借貸款事件，本院判決如左：
    主      文
被告應給付原告新台幣壹拾萬玖仟貳佰壹拾玖元，暨其中新臺幣玖萬玖仟壹佰參拾肆
元，自民國八十六年四月一日起至清償日止，按日息萬分之五點四計算之利息，及自
民國八十六年四月一日起至清償日止，逾期六個月以內者，按上開利息百分之十，逾
六個月者，按上開利息百分之二十計算之違約金。
訴訟費用由被告負擔。
    事實及理由
一、原告之聲明：如主文第一項所示。
二、事實摘要：
    原告主張訴外人葉芷宜邀同被告為連帶保證人，向原告申請信用卡，依約訴外人
    葉芷宜得於原告之特約商店記帳消費，但應於每月十五日繳付帳款，並得選擇循
    環信用方式彈性付款，每月最低付款額為信用額度內消費（含預借現金）金額百
    分之五，再加上超過信用額度之消費（含預借現金）金額，以及循環信用貸款利
    息、遲延利息與其他手續費等。循環信用貸款利息亦自約繳日次日起，以日息萬
    分之五點四計算至完全付清之日止。倘訴外人葉芷宜有遲延繳款或其他違約情事
    ，原告得停止其循環信用，葉芷宜即喪失期限利益，應一次全數清償。且如逾期
    未付，亦應約繳日次日起，按日息萬分之五點四計算遲延利息，若未能於規定期
    限內付清每月最低付款額，逾期六個月以內者，依循環信用貸款利息總額百分之
    十，逾期六個月以上者，按上開利息百分之二十計付違約金。另被告除同意拋棄
    先訴抗辯權外，就信用卡契約涉訟時，並願以本院為第一審管轄法院。詎訴外人
    葉芷宜未依約繳納每月最低付款額，至八十六年三月三十一日止，共積欠原告消
    費款（含預借現金）新台幣（下同）九萬九千一百三十四元，循環利息、逾期利
    息及違約金共九千八百五十五元，手續費二百三十元，總計十萬九千二百一十九
    元未依約繳付，依前述已喪失期限之利益，應一次繳清，然屢經催討仍不獲清償
    ，爰依連帶保證之法律關係訴請被告給付。被告未於言詞辯論期日到場，復未提
    出書狀作何答辯。
三、本院之判斷：
    原告前揭主張之事實，已據其提出與所述相符之信用卡申請書及約定條款、信用
    卡應收帳款明細各一份為證，被告未於言詞辯論期日到場，亦未提出書狀作何有
    利於己之聲明或陳述，以供本院審酌，自堪認原告之主張為真實。從而，原告請
    求被告清償如主文第一項所示之消費款、利息與違約金，即無不合，應予准許。
四、據上論結，原告之訴為有理由，依民事訴訟法第四百三十六條第二項、第三百八
    十五條第一項前段、第七十八條，判決如主文。
中      華      民      國    八十九    年      一      月    二十一    日
                                  臺灣新竹地方法院新竹簡易庭
~B法      官  李珮瑜
右為正本係照原本作成。
如對本判決上訴，須於判決送達後廿日內向本院提出上訴（須按他造當事人之人數附
繕本）。
~B書  記  官  林秋德
中      華      民      國    八十九    年      一      月    二十一    日


司法院資訊處製作；財團法人民間司法改革基金會備份。
